【裁判字號】    90,交易,125
【裁判日期】    901226
【裁判案由】    過失傷害等
【裁判全文】
臺灣宜蘭地方法院刑事判決                          九十年度交易字第一二五號
    公  訴  人  臺灣宜蘭地方法院檢察署檢察官
    被      告  甲○○
右列被告因過失傷害等案件，經檢察官提起公訴（九十年度偵字第一四二二號），本
院判決如左：
    主  文
甲○○服用酒類，不能安全駕駛動力交通工具而駕駛，處罰金伍仟元，罰金如易服勞
役以參佰元折算壹日，緩刑貳年。
被訴過失傷害部分不受理。
    事  實
一、甲○○於民國八十九年十一月二十三日至八十九年十一月二十四日凌晨二時許，
    服用啤酒、維士比、米酒三種酒類後，已不能安全駕駛動力交通工具，仍於同年
    十一月二十四日上午十一時三十分許，駕駛車號Ｑ三—六一二五號自小貨車，沿
    宜蘭市○○路經宜蘭市○號道路橋由南往北，朝吳沙街方向行駛，途經宜蘭市○
    號道路橋北端，本應注意汽車駕駛人飲用酒類後，不能安全駕駛動力交通工具者
    ，不得駕車，且行車速度，應依標誌之規定，無標誌者，在市區道路時速不得超
    過四十公里，以及汽車行駛時，駕駛人應注意車前狀況，並隨時採取必要之安全
    措施，而當時天候晴、日間有自然光線、路面乾燥、無缺陷、道路無障礙物、視
    距良好，並無不能注意之情事，竟疏於注意，酒後竟以時速七十公里之速度超速
    行駛，未注意車前狀況，以致撞擊同向前方由乙○○所騎乘附載丙○○○之車號
    ＧＸ—三一六號機車，造成乙○○受有右腹部挫傷、上嘴唇撕裂傷及頭部外傷之
    傷害，並造成丙○○○受有右側第三肋骨骨折、頭部外傷、右眼瘀腫、左上唇撕
    裂傷、雙膝、左踝挫傷擦傷、右肩扭傷之傷害（傷害部分已經撤回告訴），迄於
    同日下午一時十一分許，經警實施酒精濃度測試結果，測得其呼氣中酒精濃度達
    每公升零點二八毫克，因而查知上情。
二、案經乙○○及丙○○○訴由宜蘭縣警察局宜蘭分局報請臺灣宜蘭地方法院檢察署
    檢察官偵查起訴。
    理  由
壹、有罪部分即酒醉駕車部分：
一、訊據被告甲○○對於飲用酒類後駕駛自用小貨車因而肇事之事實，均坦承不諱，
    核與告訴人乙○○、丙○○○之指訴情節相符，並經證人張臻怡員警到庭證述屬
    實，且有道路交通事故調查表、現場圖、車輛行車鑑定委員會鑑定意見書、驗傷
    診斷證明書在卷可考。此外，被告於肇事二小時後經警對其實施酒精濃度測試結
    果，其呼氣中酒精濃度仍達每公升零點二八毫克，有呼氣酒精濃度測試單附卷可
    稽，足見被告於肇事當時體內所含酒精濃度當亦較每公升零點二八毫克更高。參
    以被告自承於八十九年十一月二十三日下午六時許飲用啤酒、維士比、米酒等酒
    類，直至八十九年十一月二十四日凌晨二時許為止，因喝太多了數量多少不記得
    等語在卷可參，故其於酒後駕駛其自用小貨車之時，當亦明知已有不能安全駕駛
    動力交通工具之情形。又被告於飲用酒類後駕駛自小貨車，以時速約七十公里之
    速度超速行駛，而按當時情況為天候晴、日間有自然光線、路面乾燥、無缺陷、
    道路無障礙物、視距良好之情形下，並無不能注意之情事，竟仍肇事，顯見其不
    能安全駕駛道路交通工具甚明，此有道路交通事故調查報告表可資佐證。本件事
    證明確，被告犯行堪以認定。
二、核被告所為，係犯刑法第一百八十五條之三之服用酒類駕駛動力交通工具罪。查
    被告雖因酒醉駕車因而致人受傷，經檢察官請依道路交通管理處罰條例第八十六
    條第一項之規定，加重其刑至二分之一，惟該過失傷害部分，業據告訴人撤回告
    訴，就該過失傷害部分依法應為不受理判決之諭知，因之並無依法應負刑事責任
    之情形，故不予以加重其刑。爰審酌被告於犯後坦承犯行，並與過失傷害部分之
    告訴人達成和解之犯罪後態度及其犯罪所生之危害等一切情狀，量處如主文所示
    之刑，並諭知易服勞役之折算標準。查被告未曾受有期徒刑以上刑之宣告，有卷
    附臺灣高等法院檢察署刑案紀錄簡覆表可按，且已與過失傷害部分之告訴人達成
    民事和解損害賠償，此有和解書在卷足據，經此起訴審判，當知所警惕，信無再
    犯之虞，本院認所宣告之刑以暫不執行為適當，並諭知緩刑二年，以啟自新。
貳、不受理部分即過失傷害部分：
一、公訴意旨詳如起訴書所載（如附件）。
二、按告訴乃論之罪，告訴人於第一審辯論終結前得撤回其告訴，又告訴經撤回者，
    應諭知不受理之判決，刑事訴訟法第二百三十八條第一項、第三百零三條第三款
    分別定有明文。查本件告訴人乙○○、丙○○○告訴被告甲○○過失傷害案件，
    起訴書認係觸犯刑法第二百八十四條第一項，依同法第二百八十七條前段規定，
    須告訴乃論；茲據告訴人乙○○、丙○○○（由乙○○任訴訟代理人）於宜蘭縣
宜蘭市調解委員會成立調解，並當庭撤回告訴，有撤回告訴聲請狀、宜蘭縣宜蘭
    市調解委員會調解書附卷可資佐證，依照首開說明，本件爰不經言詞辯論，逕為
    不受理判決之論知。
據上論斷，應依刑事訴訟法二百九十九條第一項前段、第三百零三條第三款、第三百
零七條，刑法第一百八十五條之三、第四十二條第二項、第七十四條第一款，罰金罰
鍰提高標準條例第二條，判決如主文。
本案經檢察官廖允松到庭執行職務
中        華        民        國    九十    年    十二    月    二十六  日
                                  臺灣宜蘭地方法院刑事第一庭
                                      審判長法  官
                                            法  官
                                            法  官
附錄論罪法條
刑法第一百八十五條之三


司法院資訊處製作；財團法人民間司法改革基金會備份。
